【裁判字號】    95,家他,12
【裁判日期】    950413
【裁判案由】    依職權裁定確定訴訟費用額
【裁判全文】
臺灣高雄地方法院民事裁定              95年度家他字第12號
原      告  乙○○
            丁○○
            丙○○
兼上3人共同
法定代理人  甲○○
被      告  戊○○
上當事人間前因請求給付扶養費事件，原告經本院94年度家救字
第52號准予訴訟救助，本院依職權確定訴訟費用額，裁定如下：
  主  文
原告乙○○、丁○○、丙○○、甲○○應負擔之訴訟費用額確定
各為新台幣貳萬零肆佰伍拾壹元、新台幣貳萬壹仟肆佰肆拾壹元
、新台幣貳萬參仟壹佰伍拾柒元、新台幣壹萬肆仟捌佰參拾參元
，及均自本裁定送達翌日起至清償日止，按年息百分之五計算之
利息。
被告應負擔之訴訟費用額確定為新台幣貳萬柒仟玖佰伍拾參元，
及自本裁定送達翌日起至清償日止，按年息百分之五計算之利息
。
  理  由
一、按經准予訴訟救助者，於終局判決確定或訴訟不經裁判而終
    結後，第一審受訴法院應依職權以裁定確定訴訟費用額，向
    應負擔訴訟費用之當事人徵收之；其因訴訟救助暫免而應由
    受救助人負擔之訴訟費用，並得向具保證書人為強制執行，
    民事訴訟法第114 條第1 項定有明文。又依同法第91條第3
    項規定，法院依聲請以裁定確定之訴訟費用額，應於裁定送
    達翌日起，加給按法定利率計算之利息，其立法理由旨在促
    使當時人早日自動償付其應賠償對造之訴訟費用，故在當事
    人無力支付訴訟費用時，雖由國庫暫時墊付，然依法院前揭
    民事訴訟法第114 條第1 項規定，依職權裁定確定訴訟費用
    額，同屬確定訴訟費用額之程序，亦應基於同一理由而類推
    適用同法第91條第3 項規定加計法定遲延利息。再按和解成
    立者，當事人得於成立之日起三個月內聲請退還其於該審級
    所繳裁判費二分之一，同法第84條第2 項亦定有明文。
二、查原告乙○○、丁○○、丙○○、甲○○與被告間請求給付
    扶養費等事件，業經本院於94年7 月25日以94年度家救字第
    52號裁定准予訴訟救助確定在案。而兩造間請求給付扶養費
    等事件，業經本院於94年10月20日以94年度重家訴字第9 號
    民事判決：「被告應給付原告甲○○新台幣玖拾玖萬壹仟陸
    佰元及自民國94年9 月9 日起至清償日止按年息百分之5 計
    算之利息。被告應自民國94年6 月9 日起至原告乙○○、丁○○、丙○○分別年滿20歲之日止，按月於每月15日前給付
    原告乙○○、丁○○、丙○○各新臺幣陸仟捌佰貳拾參元。
    原告其餘之訴駁回。訴訟費用由被告負擔4 分之1 ，餘由原
    告負擔。」等情，及經臺灣高等法院高雄分院於95年1 月20
    日以94年度家上字第98號民事和解筆錄：「一、上訴人戊○○願給付被上訴人甲○○新台幣（下同）玖拾玖萬壹仟陸佰
    元及自民國94年9 月9 日起至108 年3 月20日止。依以下之
    方式給付，如一期未付視為全部到期…。二、上訴人戊○○
    願自民國95年1 月20日起至上訴人乙○○、丁○○、丙○○
    分別年滿二十歲之日止，以以下方式按月於每月20日給付匯
    入甲○○上開帳戶內，如一期未付視為全部到期。…三、…
    。四、訴訟費用各自負擔。五、其餘請求均拋棄。」等情，
    分別有卷附本院94年度家救字第52號民事裁定書、94年度重
    家訴字第9 號民事判決書、及臺灣高等法院高雄分院94年度
    家上字第98號民事和解筆錄各1份在卷可稽。
三、次查原告乙○○、丁○○、丙○○、甲○○與被告戊○○間
    請求給付扶養費等事件（本院94年度家訴字第9 號），應徵
    裁判費新台幣（下同）79,111元，原告並聲請本院以本院94
    年度家救字第52號裁定准予訴訟救助確定在案。嗣依本院94
    年度重家訴字第9 號判決訴訟費用由被告負擔4 分之1 ，餘
    由原告負擔。計被告應負擔第一審裁判費為19,778元（元以
    下四捨五入），另應由原告乙○○、丁○○、丙○○、甲○○各負擔16分之3 ，計原告應負擔之第一審裁判費各為14,8
    33元。再原告乙○○、丁○○、丙○○、被告所提起第二審
    上訴，應徵第二審上訴裁判費各為11,235元、13,215元、16
    ,647 元 、16,350元。嗣上開第二審上訴已由臺灣高等法院
    高雄分院於95年1 月20日以94年度家上字第98號為民事和解
    成立在案，且訴訟費用各自負擔（詳前開和解筆錄所載），
    並因上訴人於和解後已請求退回裁判費2 分之1 ，是上訴人
    即原告乙○○、丁○○、丙○○、上訴人即被告戊○○所應
    負擔之第二審上訴裁判費各為5,618 元（元以下四捨五入）
    、6,608 元（元以下四捨五入）、8,324 元（元以下四捨五
    入）、8, 175元。則原告乙○○、丁○○、丙○○所應負擔
    之第1 、2 審裁判費合計各為20,451元（其計算方式為：5
    ,618 ＋14 ,83 3 ＝20,451）、21,441（其計算方式為：6
    608 ＋14 ,833 ＝21,441）、23,157（其計算方式為：8324
    ＋14,833＝23,157）；被告所應負擔之第1 、2 審裁判費合
    計為27, 953 （其計算方式為：19,778＋8,175 ＝27,953）
    。爰依職權確定兩造應向本院繳納之訴訟費用額及其法定遲
    延利息如主文所示。
四、依民事訴訟法第第114 條第1 項前段，裁定如主文。
中    華    民    國    95    年    4     月    13    日
                  家事法庭法  官  郭佳瑛
上正本係照原本作成。
如不服本裁定，應於送達後10日內，向本院提出抗告狀，並繳納
裁判費新台幣1,000元。
中    華    民    國    95    年    4     月    13    日
                          書記官  徐麗紅


司法院資訊處製作；財團法人民間司法改革基金會備份。
